臺灣板橋地方法院刑事判決　　　　　　　 96年度訴字第905號
公　訴　人　臺灣板橋地方法院檢察署檢察官
被　　　告　甲○○
上列被告因違反毒品危害防制條例案件，經檢察官提起公訴（96
年度毒偵字第1331號）及移送併辦（臺灣板橋地方法院檢察署96
年度毒偵字第1208號），因被告於本院準備程序中為有罪之陳述
，本院告知被告簡式審判程序之旨，並聽取當事人之意見後，經
合議庭裁定改以簡式審判程序審理，判決如下：
    主  文
甲○○施用第一級毒品，累犯，處有期徒刑拾月。又施用第二級
毒品，累犯，處有期徒刑陸月。扣案之第二級毒品甲基安非他命
肆包之外包裝均沒收，其內之第二級毒品甲基安非他命（合計淨
重零點柒玖公克）沒收銷燬，扣案吸食器壹組沒收。應執行有期
徒刑壹年貳月。扣案之第二級毒品甲基安非他命肆包之外包裝均
沒收，其內之第二級毒品甲基安非他命（合計淨重零點柒玖公克
）沒收銷燬，扣案吸食器壹組沒收。
    事  實
一、甲○○前因施用毒品案件，經本院以九十二年度毒聲字第三
    五六二號裁定送觀察、勒戒後，認無繼續施用傾向，經臺灣
    板橋地方法院檢察署檢察官於民國九十二年十二月四日以九
    十二年度毒偵字第三七三三號為不起訴處分確定，並於同日
    釋放出所。另因違反毒品危害防制條例、竊盜、動產擔保交
    易法等案件，分別經本院於九十四年三月十一日以九十四年
    度訴字笫四十四號刑事判決判處有期徒刑八月，於九十四年
    四月一日判決確定、於九十四年三月二十八日以九十三年易
    字第一三一六號刑事判決判處有期徒刑七月，於九十四年五
    月九日判決確定、於九十四年十月七日以九十四年度簡字第
    四五四九號刑事簡易判決判處有期徒刑五月，如易科罰金以
    銀元三百元折算一日，於九十四年十一月七日判決確定，嗣
    上開三罪經定應執行刑為有期徒刑一年六月，於九十五年六
    月二十三日假釋出監付保護管束，於九十五年七月二十一日
    縮刑期滿執行完畢。詎其仍不知悔改，竟於上開觀察、勒戒
    執行完畢釋放後五年內，復基於施用第一級毒品之犯意，於
    九十六年二月四日凌晨一時許在臺北縣中和市○○街三八巷
    二八之一號二樓住處，以將海洛因摻入香菸內點燃後吸食之
    方式，施用海洛因一次。另基於施用第二級毒品之犯意，於
    九十六年二月二日下午六時許在上址，將甲基安非他命置入
    玻璃球內燒烤後吸食其煙霧之方式，施用甲基安非他命一次
    。嗣分別於九十六年二月三日凌晨零時二十分許在上址，經
    警執行搜索而查獲，並扣得甲基安非他命一包、吸食器一組
    、於九十六年二月四日晚上十一時三十分許在臺北縣板橋市
    ○○街三八號四樓之七，為警查獲，並扣得甲基安非他命三
    小包（合計淨重零點五公克），復均經採集其尿液送驗而查
    悉上情。
二、案經臺北市政府警察局松山分局移送臺灣板橋地方法院檢察
    署檢察官偵查起訴暨臺北縣政府警察局樹林分局移送臺灣板
    橋地方法院檢察署檢察官併案。因甲○○於本院準備程序中
    為有罪之陳述，經本院合議庭裁定以簡式審判程序審理。
    理  由
一、訊據被告甲○○對於前揭犯罪事實均坦承不諱，經查：
（一）被告經警採尿送台灣檢驗科技股份有限公司、台灣尖端先
      進生技醫藥股份有限公司，以EIA 酵素免疫分析法篩檢、
      GC/MS 氣相層析質譜儀分析法確認檢驗結果，其中九十六
      年二月三日查獲所採尿液，呈甲基安非他命陽性反應，有
      該公司九十六年二月二十七日CH/ 二○○七/ 二○三九○
      號濫用藥物尿液檢驗報告、代碼對照表在卷可稽（見九十
      六年度毒偵字第一二○八號偵查卷第三十頁、第十八頁）
      ，另於九十六年二月四日查獲所採尿液，呈嗎啡及甲基安
      非他命陽性反應，有該公司九十六年二月十四日出具之濫
      用藥物檢驗報告、尿液檢體委驗單各一紙在卷可參（見九
      十六年度毒偵字第一三三一號偵查卷第七十一頁、第七十
      頁）。復查：
  １、海洛因施用入人體後水解還原成嗎啡，再循嗎啡之代謝方
      式排出體外，業據行政院衛生署藥物食品檢驗局以七三藥
      檢壹字第○三○二二一號函說明綦詳，且尿液中能否驗出
      嗎啡陽性反應，與其投與量、投與途徑、採尿時間、個人
      體質及檢測方法之靈敏度有關，國外曾有文獻報導注射六
      毫克之海洛因鹽酸鹽，其代謝物嗎啡之平均可檢出時限約
      為二十六小時，亦經行政院衛生署藥物食品檢驗局於八十
      一年九月八日以（八一）藥檢壹字第八一一四八八五號函
      釋明在案。被告自承於九十六年二月四日凌晨一時許施用
      海洛因，嗣於同日晚上十一時三十分許為警查獲並採集其
      尿液，所採尿液距其所稱施用時間未逾二十六小時，且經
      送驗結果，確呈嗎啡陽性反應，已如前述，是被告前開自
      白，堪信為真實。
  ２、甲基安非他命經口服投與後，約百分之七十於二十四小時
      內自尿中排出，約百分之九十於九十六小時內自尿中排出
      ，由於目前國內尿液中甲基安非他命之檢驗僅為鑑定其是
      否呈陽性反應，尚未定其含量，且甲基安非他命成分之檢
      出與其投與方式、投與量、個人體質、採尿時間與檢測儀
      器之精密度等諸多因素有關，因此僅憑尿液中呈甲基安非
      他命陽性反應，並無法確實推算吸食時間距採集時間之長
      短，惟依上述資料推斷，最長可能不會超過四日即九十六
      小時，此經行政院衛生署藥物食品檢驗局於八十一年二月
      八日以（八一）藥檢壹字第○○一一五六號函釋明在案。
      被告坦承於九十六年二月二日下午六時許曾施用甲基安非
      他命一次，嗣於九十六年二月三日、二月四日為警查獲，
      該二次採集尿液時間，距其所供稱施用甲基安非他命時間
      ，均未逾九十六小時，而其驗尿結果均呈甲基安非他命陽
      性反應，則其上開自白應與事實相符，堪可採信。公訴意
      旨原認被告涉有二次施用第二級毒品犯嫌，尚乏其他積極
      證據為佐，業經公訴人於本院準備程序時，當庭減縮為一
      次，併此敘明。
（二）扣案之甲基安非他命共四包經送驗結果，確係第二級毒品
      甲基安非他命（合計淨重零點七九公克），此有臺北市政
      府警察局松山分局毒品初步檢驗圖片說明表、看品鑑驗報
      告書（見九十六年度毒偵字第一三三一號偵查卷第三十五
      頁、第四十七頁）、台灣檢驗科技股份有限公司九十六年
      二月二十七日CH/ 二○○七/ 二○五二六號濫用藥物檢驗
      報告（見九十六年度毒偵字第一二○八號第三十二頁），
      應認上開扣案毒品確係海洛因無誤。
（三）此外，被告前因施用毒品案件，經本院以九十二年度毒聲
      字第三五六二號裁定送觀察、勒戒後，認無繼續施用傾向
      ，經臺灣板橋地方法院檢察署檢察官於九十二年十二月四
      日以九十二年度毒偵字第三七三三號為不起訴處分確定，
      並於同日釋放出所，有臺灣高等法院被告前案紀錄表在卷
      可按，其復於觀察、勒戒執行完畢釋放後五年內，再犯本
      件施用第一級毒品海洛因、第二級毒品甲基安非他命之事
      實，堪以認定。本件事證明確，被告犯行洵堪認定，應予
      依法論科。
二、按海洛因、甲基安非他命分屬於毒品危害防制條例第二條第
    二項第一款所規定之第一級毒品及同條項第二款所規定之第
    二級毒品，核被告施用海洛因、甲基安非他命之行為，分別
    係犯毒品危害防制條例第十條第一項之施用第一級毒品罪及
    同條第二項之施用第二級毒品罪。其施用前後持有毒品之低
    度行為，應為施用毒品之高度行為所吸收，均不另論罪。被
    告所犯上開二罪間，犯意各別，罪名互異，應分論併罰。又
    被告前因違反毒品危害防制條例、竊盜、動產擔保交易法等
    案件，分別經本院於九十四年三月十一日以九十四年度訴字
    笫四十四號刑事判決判處有期徒刑八月，於九十四年四月一
    日判決確定、於九十四年三月二十八日以九十三年易字第一
    三一六號刑事判決判處有期徒刑七月，於九十四年五月九日
    判決確定、於九十四年十月七日以九十四年度簡字第四五四
    九號刑事簡易判決判處有期徒刑五月，如易科罰金以銀元三
    百元折算一日，於九十四年十一月七日判決確定，嗣上開三
    罪經定應執行刑為有期徒刑一年六月，於九十五年六月二十
    三日假釋出監付保護管束，於九十五年七月二十一日縮刑期
    滿執行完畢，有臺灣高等法院被告前案紀錄表一份在卷可憑
    ，其受有期徒刑之執行完畢後，五年以內故意再犯本件有期
    徒刑以上之罪，為累犯，應依刑法第四十七條第一項之規定
    加重其刑。本院審酌被告施用毒品，足以戕害其身心，滋生
    其他犯罪，惡化治安，嚴重損及公益，且被告前曾犯施用毒
    品罪，業經觀察、勒戒執行完畢釋放，仍未戒斷其施用毒品
    之惡習，竟再為本件施用毒品犯行，顯見其不思悔改，及其
    犯後坦承犯行，而其施用毒品行為於本質上係屬自我戕害行
    為，反社會性之程度應屬較低，及其犯後坦承犯行態度尚稱
    良好等一切情狀，量處如主文所示之刑，並定其應執行之刑
    ，以資懲儆。
三、扣案甲基安非他命四包其內之甲基安非他命（合計淨重零點
    七九公克）屬第二級毒品，且係本件查獲之毒品，不問屬於
    犯人與否，爰依毒品危害防制條例第十八條第一項前段規定
    ，均併予宣告沒收銷燬之（惟鑑驗耗罄之毒品既已滅失，自
    毋庸宣告沒收銷燬），又其外包裝係用於包裹毒品海洛因，
    防其裸露、潮濕，便於攜帶施用，而九十六年二月三日扣案
    吸食器一組亦係供本件施用毒品所用，且均為被告所有，此
    據被告於本院審理時供明在卷，爰依刑法第三十八條第一項
    第二款規定，併予宣告沒收。至於九十六年二月四日扣案吸
    食器一組，被告堅決否認為其所有，且無其他證據證明係被
    告所有，亦難認與本案被告施用毒品之犯行有關，復非違禁
    物，爰不於本案併予宣告沒收。
四、又臺灣板橋地方法院檢察署檢察官九十六年度毒偵字第一二
    ○八號移送併辦部分，與本案起訴部分係屬同一事實，業如
    前述，本院自得併予審理，附此敘明。
據上論斷，應依刑事訴訟法第二百七十三條之一第一項、第二百
九十九條第一項前段，毒品危害防制條例第十條第一項、第二項
、第二十三條第二項、第十八條第一項前段，刑法第十一條前段
、第四十七條第一項、第五十一條第五款、第三十八條第一項第
二款，判決如主文。
本案經檢察官沈志成到庭執行職務。
中　　華　　民　　國　　96　　年　　5 　　月　　24　　日
                  刑事第十五庭  審判長法　官  陳鴻清
                                      法  官  朱嘉川
                                      法  官  劉安榕
上列正本證明與原本無異。
如不服本判決，應於判決送達後十日內向本院提出上訴狀（應附
繕本），上訴於臺灣高等法院。
                                      書記官  楊馥如
中　　華　　民　　國　　96　　年　　5 　　月　　24　　日
附錄本案論罪科刑法條全文：
毒品危害防制條例第10條
施用第一級毒品者，處六月以上五年以下有期徒刑。
施用第二級毒品者，處三年以下有期徒刑。
